臺灣基隆地方法院刑事判決　
110年度原交易字第8號
公  訴  人  臺灣基隆地方檢察署檢察官
被      告  賴德正




指定辯護人  吳茂榕律師（義務辯護律師）
上列被告因公共危險案件，經檢察官提起公訴（110年度偵字第6
299號），本院判決如下：
    主  文
賴德正駕駛動力交通工具而吐氣所含酒精濃度達每公升零點二五
毫克以上，累犯，處有期徒刑拾月。
    事  實
一、賴德正知悉服用酒類後，其吐氣所含酒精濃度達每公升0.25
    毫克以上，即不得駕駛動力交通工具，於民國110年9月16日
    下午5時至6時許，在新北市瑞芳區某工廠飲用酒類後，未待
    酒精作用消退，於吐氣所含酒精濃度達每公升0.25毫克以上
    之狀態下，貿然騎乘車牌號碼000-0000號普通重型機車上路
    ，行經基隆市安樂區麥金路建安橋口，因安全帽帶未扣而為
    警盤查，警方於同日下午7時8分對其實施吐氣酒精濃度測試
    ，測得其吐氣酒精濃度為每公升0.74毫克，而查獲上情。
二、案經基隆市警察局第四分局報告臺灣基隆地方檢察署檢察官
    偵查後起訴。
    理  由
壹、程序事項（關於證據能力）
　　本判決以下所引用之證據，檢察官、被告賴德正及其辯護人
    於本案言詞辯論終結前，均未爭執其證據能力，本院審酌該
    等證據作成或取得之狀況，並無非法或不當取證之情事，且
    無顯不可信之情況，復經本院於審判期日就上開證據依法進
    行調查、辯論，自均具有證據能力。
貳、實體事項
一、事實認定
　　上揭犯罪事實，業據被告於警詢、檢察官訊問、本院審理時
    均坦承不諱，復有吐氣酒精濃度測試紀錄單、財團法人台灣
    商品檢測驗證中心呼氣酒精測試器檢定合格證書、基隆市警
    察局舉發違反道路交通管理事件通知單、車輛詳細資料報表
    （車牌號碼000-0000號）等件在卷可稽，足認被告上開不利
    於己之任意性自白與事實相符，堪予採信。從而本案事證明
    確，被告犯行洵堪認定，應予依法論科。
二、論罪科刑
  ㈠核被告所為，係犯刑法第185條之3第1項第1款之駕駛動力交
    通工具而吐氣所含酒精濃度達每公升0.25毫克以上罪。
  ㈡被告前因酒後駕車之公共危險案件，分別經①本院以106年度
    基交簡字第72號判決判處有期徒刑3月確定，先易服社會勞
    動，再入監於107年2月25日執行完畢；②本院以106年度基原
    交簡字第103號判決判處有期徒刑6月確定，於107年2月8日
    執行完畢；③經臺灣臺中地方法院以108年度中原交簡字第20
    2號判決判處有期徒刑6月，併科罰金新臺幣2萬元確定，於1
    09年11月3日有期徒刑執行完畢，再執行罰金易服勞役20日
    ，業於109年11月23日出監等情，此有臺灣高等法院被告前
    案紀錄表在卷可按，其於受有期徒刑之執行完畢後，5年以
    內故意再犯本件有期徒刑以上之罪，為累犯。依司法院大法
    官釋字第775號解釋意旨所示，法院應區分行為人所犯情節
    ，裁量是否依刑法第47條第1項之累犯規定加重本刑，以避
    免因一律加重最低本刑，致生行為人所受刑罰超過其所應負
    擔之罪責，其人身自由因此遭受過苛之侵害，而不符憲法罪
    刑相當原則。本院衡酌被告行為之不法內涵與罪責程度，考
    量被告構成累犯之前案紀錄同為酒駕案件，其屢因酒後駕車
    經刑罰矯正，仍未有所警惕，足見其惡性非輕及對刑罰反應
    力薄弱，認被告所犯本案之罪，有依刑法第47條第1項之規
    定加重其刑之必要。
  ㈢爰以行為人之責任為基礎，審酌政府近年來已大力宣導酒後
    駕車之危險性及違法性，被告明知酒精成分對人之意識能力
    有不良影響，酒後駕車對一般往來之公眾及駕駛人自身皆具
    有高度危險性，竟漠視自己生命、身體之安危，亦罔顧公眾
    往來之安全，於服用酒類，吐氣所含酒精濃度達每公升0.74
    毫克，仍心存僥倖，執意騎乘機車行駛於市區道路上，造成
    公眾行車往來之危險，對交通安全所生之危害非輕，所為實
    屬非是，雖幸未肇致事故，然肇事之可能性極高；且被告有
    多次酒駕前科，經刑罰矯正及科處刑罰後，猶未能深切體認
    酒駕之危害，再犯本件犯行，顯然漠視法令之禁制，難認有
    悔改之意，應予以嚴厲責難；惟慮及被告坦承犯行之犯後態
    度，兼衡被告自述高中畢業之智識程度、擔任鐵工、子女已
    成年之家庭狀況（見本院卷第45頁）暨其犯罪之動機、目的
    等一切情狀，並參酌司法院不能安全駕駛罪量刑資料系統查
    詢結果之量刑公平性，量處如主文所示之刑，以資儆懲。
據上論斷，應依刑事訴訟法第284條之1、第299條第1項前段，刑
法第185條之3第1項第1款、第47條第1項，刑法施行法第1條之1
第1項，判決如主文。
本案經檢察官江柏青提起公訴，檢察官陳宜愔到庭執行職務。
中　　華　　民　　國　　110 　年　　11　　月　　30　　日
                  刑事第五庭  法  官      鄭虹真
以上正本證明與原本無異。
如不服本判決應於收受送達後20日內向本院提出上訴書狀，並應
敘述具體理由；其未敘述上訴理由者，應於上訴期間屆滿後20日
內向本院補提理由書（均須按他造當事人之人數附繕本）「切勿
逕送上級法院」。
中　　華　　民　　國　　110 　年　　11　　月　　30　　日
                              書記官      洪幸如
附錄本案論罪法條：
中華民國刑法第185條之3
駕駛動力交通工具而有下列情形之一者，處2年以下有期徒刑，
得併科20萬元以下罰金：
一、吐氣所含酒精濃度達每公升零點二五毫克或血液中酒精濃度
    達百分之零點零五以上。
二、有前款以外之其他情事足認服用酒類或其他相類之物，致不
    能安全駕駛。
三、服用毒品、麻醉藥品或其他相類之物，致不能安全駕駛。
因而致人於死者，處3年以上10年以下有期徒刑；致重傷者，處1
年以上7年以下有期徒刑。
曾犯本條或陸海空軍刑法第54條之罪，經有罪判決確定或經緩起
訴處分確定，於五年內再犯第1項之罪因而致人於死者，處無期
徒刑或5年以上有期徒刑；致重傷者，處3年以上10年以下有期徒
刑。